chrome/third_party/hunspell/dictionaries/ca_ES.aff
# Verbs en -ir, formes incoatives
SFX N Y 18
SFX N   iré    eixo        iré              # 1. pateixo <IPR>
SFX N   iré    esc         iré              #    patesc
SFX N   iré    eixes       iré              # 2. pateixes
SFX N   iré    eix         iré              # 3. pateix
SFX N   iré    eixen       iré              # 6. pateixen  
SFX N   iré    eixi        iré              # 1. pateixi <SPR>
SFX N   iré    esqui       iré              #    patesqui
SFX N   iré    eixis       iré              # 2. pateixis
SFX N   iré    esquis      iré              #    patesquis
SFX N   iré    eixi        iré              # 3. pateixi
SFX N   iré    esqui       iré              #    patesqui
SFX N   iré    eixin       iré              # 6. pateixin  
SFX N   iré    esquin      iré              #    patesquin 
SFX N   iré    eix         iré              # 2. pateix  <IMP>
SFX N   iré    eixi        iré              # 3. pateixi
SFX N   iré    esqui       iré              #    patesqui
SFX N   iré    eixin       iré              # 6. pateixin  
SFX N   iré    esquin      iré              #    patesquin 

# Imperfet d'indicatiu de la segona conjugació
SFX O Y 11
SFX O   a      es          a                # 2. perdies, cloïes    <IIM>
SFX O   a      a           a                # 3. perdia, cloïa
SFX O   ia     íem         [^eu]ia          # 4. perdíem
SFX O   ïa     íem         ïa               #    cloíem
SFX O   eia    èiem        eia              #    dèiem (*** sempre è? ***)
SFX O   uia    úiem        uia              #    dúiem
SFX O   ia     íeu         [^eu]ia          # 5. perdíeu
SFX O   ïa     íeu         ïa               #    cloíeu
SFX O   eia    èieu        eia              #    dèieu (*** sempre è? ***)
SFX O   uia    úieu        uia              #    dúieu
SFX O   a      en          a                # 6. perdien, cloïen

# Formes de la segona conjugació semblants a SIM1 sense -c/-gu (perdés)
SFX P Y 24
SFX P   és     o           [^c]és           # 1. perdo, temo        <IPR>
SFX P   cés    ço          cés              #    torço
SFX P   és     í           .                # 1. perdí, temí        <IPE>
SFX P   és     eres        .                # 2. perderes, temeres
SFX P   és     é           .                # 3. perdé, temé
SFX P   és     érem        .                # 4. perdérem, temérem
SFX P   és     éreu        .                # 5. perdéreu, teméreu
SFX P   és     eren        .                # 6. perderen, temeren
SFX P   és     i           .                # 1. perdi, temi        <SPR>
SFX P   és     is          .                # 2. perdis, temis
SFX P   és     i           .                # 3. perdi, temi
SFX P   és     em          .                # 4. perdem, temem
SFX P   és     eu          .                # 5. perdeu, temeu
SFX P   és     in          .                # 6. perdin, temin
SFX P   és     és          .                # 1. perdés, temés      <SIM>
SFX P   és     essis       .                # 2. perdessis, temessis
SFX P   és     és          .                # 3. perdés, temés
SFX P   és     éssim       .                # 4. perdéssim, teméssim
SFX P   és     éssiu       .                # 5. perdéssiu, teméssiu
SFX P   és     essin       .                # 6. perdessin, temessin
SFX P   és     i           .                # 3. perdi, temi        <IMP>
SFX P   és     em          .                # 4. perdem, temem
SFX P   és     eu          .                # 5. perdeu, temeu
SFX P   és     in          .                # 6. perdin, temin

# Formes de la segona conjugació semblants a SIM1 amb -c/-gu (conegués)
SFX Q Y 23
SFX Q   gués   c           .                # 1. conec              <IPR>
SFX Q   qués   c           .                #    visc
SFX Q   és     í           .                # 1. coneguí            <IPE>
SFX Q   és     eres        .                # 2. conegueres
SFX Q   és     é           .                # 3. conegué
SFX Q   és     érem        .                # 4. coneguérem
SFX Q   és     éreu        .                # 5. coneguéreu
SFX Q   és     eren        .                # 6. conegueren
SFX Q   és     i           .                # 1. conegui            <SPR>
SFX Q   és     is          .                # 2. coneguis
SFX Q   és     i           .                # 3. conegui
SFX Q   és     em          .                # 4. coneguem
SFX Q   és     eu          .                # 5. conegueu
SFX Q   és     in          .                # 6. coneguin
SFX Q   és     és          .                # 1. conegués           <SIM> 
SFX Q   és     essis       .                # 2. coneguessis             
SFX Q   és     és          .                # 3. conegués
SFX Q   és     éssim       .                # 4. coneguéssim
SFX Q   és     éssiu       .                # 5. coneguéssiu
SFX Q   és     essin       .                # 6. coneguessin
SFX Q   és     i           .                # 3. conegui            <IMP>
SFX Q   és     em          .                # 4. coneguem
SFX Q   és     in          .                # 6. coneguin

# Formes de la segona conjugació semblants al gerundi
SFX R Y 6
SFX R   ent    em          ent              # 4. perdem, temem      <IPR>
SFX R   int    im          int              #    vivim
SFX R   ent    eu          ent              # 5. perdeu, temeu
SFX R   int    iu          int              #    viviu
SFX R   ent    eu          ent              # 5. perdeu, temeu      <IMP>
SFX R   int    iu          int              #    viviu

# Formes de la segona conjugació semblants a "plaus", "absols", etc.
SFX S Y 11
SFX S   0      s           [^nçx]           # 2. plaus, absols      <IPR>
SFX S   ç      ces         ç                #    torces
SFX S   0      es          x                #    torces
SFX S   0      s           [^èé]n           #    prens
SFX S   èn     ens         èn               #    aprens
SFX S   én     ens         én               #    entens
SFX S   0      en          [^nç]            # 6. plauen, absolen    <IPR>
SFX S   ç      cen         ç                #    torcen
SFX S   0      en          [^èé]n           #    prenen
SFX S   èn     enen        èn               #    aprenen
SFX S   én     enen        én               #    entenen

# Futurs i condicionals a partir de FUT1
SFX T Y 11
SFX T   é      às          .                # 2. perdràs, temeràs <FUT>
SFX T   é      à           .                # 3. perdrà, temerà
SFX T   é      em          .                # 4. perdrem, temerem
SFX T   é      eu          .                # 5. perdreu, temereu
SFX T   é      an          .                # 6. perdran, temeran
SFX T   é      ia          .                # 1. perdria, temeria <CON>
SFX T   é      ies         .                # 2. perdries, temeries
SFX T   é      ia          .                # 3. perdria, temeria
SFX T   é      íem         .                # 4. perdríem, temeríem
SFX T   é      íeu         .                # 5. perdríeu, temeríeu
SFX T   é      ien         .                # 6. perdrien, temerien

# Formes pures dels verbs en -ir, a partir d'IPR3 (p.e. sent)
SFX U Y 10
SFX U   0      o           .                # 1. sento <IPR>
SFX U   0      s           [^sx]            # 2. sents
SFX U   0      es          [sx]             #    cuses, cruixes
SFX U   0      en          .                # 6. senten
SFX U   0      i           .                # 1. senti <SPR>
SFX U   0      is          .                # 2. sentis
SFX U   0      i           .                # 3. senti
SFX U   0      in          .                # 6. sentin
SFX U   0      i           .                # 3. senti  <IMP>
SFX U   0      in          .                # 6. sentin

# Article prefixat no combinable
PFX V N 1
PFX V   0      l'          .                # l'home

# Preposició "de" apostrofada
PFX Y Y 1
PFX Y   0      d'          .                # d'algú
